【裁判字號】    99,交訴,248
【裁判日期】    991026
【裁判案由】    業務過失致死
【裁判全文】
臺灣臺中地方法院刑事判決             99年度交訴字第248號
公  訴  人  臺灣臺中地方法院檢察署檢察官
被      告  丙○○
上列被告因業務過失致死案件，經檢察官提起公訴（99年度偵字
第15369號），本院因被告所犯非死刑、無期徒刑、最輕本刑為
三年以上有期徒刑之罪或高等法院管轄第一審案件，經被告就被
訴事實為有罪之陳述，裁定進行簡式審判程序，判決如下：
    主    文
丙○○犯業務過失致人於死罪，處有期徒刑肆月，如易科罰金，
以新臺幣壹仟元折算壹日。緩刑貳年，並應履行如附表所示之事
項。
    犯罪事實
一、丙○○係頂益實業有限公司（下稱頂益公司）之貨運司機，
    為從事駕駛業務之人，於民國99年6月16日凌晨1時許，丙○
    ○駕駛車號5J-241號營業大貨車送貨完畢後，回程行經臺中
    縣大里市○○路時，擬將車停靠路邊，並下車購買宵夜。而
    其本應注意車輛於顯有妨礙其他車輛通行處所，不得停車；
    停於路邊之車輛，遇畫晦、風沙、雨雪、霧靄時，或在夜間
    無燈光設備或照明不清之道路，均應顯示停車燈光或反光標
    識；又停車時，應依車輛順行方向緊靠道路右側，其右側前
    後輪胎外側距離緣石或路面邊緣不得逾四十公分，以免發生
    危險；且依當時情形，並無不能注意之情事，竟疏未注意及
    此，貿然將其所駕駛之上開營業大貨車違規停放在顯然妨礙
    其他車輛通行之臺中縣大里市○○路479號前之機車優先道
    上，且未顯示停車燈光，即逕自離去購買宵夜。嗣於同日凌
    晨1時40分許，江文柱酒後騎駛車號MV9-067號重型機車，沿
    成功路由北往南方向行駛，在行經成功路479號前時，未注
    意上開營業大貨車停放在機車優先道上，因而閃避不及，直
    接撞擊該營業大貨車之左後車尾，致其受有顱腦損傷、胸部
    挫傷、下肢骨折等傷害因而休克死亡。丙○○於肇事後即留
    於現場，向前來處理事故之警員主動陳明係肇事者，自首接
    受裁判。
二、案經臺灣臺中地方法院檢察署檢察官據報相驗後自動檢舉簽
    分偵查起訴。
    理    由
一、認定犯罪事實所憑之證據及理由﹕
  (一)上揭犯罪事實，業經被告丙○○於本院審理時坦承不諱，核
    與證人即被害人江文柱之妻甲○○於警詢及偵訊中之證述內
    容相符，並有道路交通事故現場圖、道路交通事故調查報告
    表(一)、(二)各1紙、現場照片14張、相驗屍體證明書、法醫驗
    斷書各1份、相驗照片6張、仁愛醫療財團法人大里仁愛醫院
    診斷證明書1紙、5J-241號營業大貨車行照及被告汽車駕駛
    執照影本1紙、臺中縣警察局道路交通事故肇事自首情形紀
    錄表1紙等在卷可稽。
  (二)按「汽車停車時，應依下列規定：九、顯有妨礙其他人、車
    通行處所，不得停車。十三、停於路邊之車輛，遇畫晦、風
    沙、雨雪、霧靄時，或在夜間無燈光設備或照明不清之道路
    ，均應顯示停車燈光或反光標識。停車時應依車輛順行方向
    緊靠道路右側，但單行道應緊靠路邊停車。其右側前後輪胎
    外側距離緣石或路面邊緣不得逾四十公分，在單行道左側停
    車時，比照辦理」，道路交通安全規則第112條第1項第9款
    、第13款、第2項定有明文。本件被告於99年6月16日凌晨1
    時許之夜間，將其所駕駛之營業用大貨車，未緊靠路邊，亦
    未顯示停車燈光，將之停放在顯然妨礙其他車輛通行之臺中
    縣大里市○○路479號前之機車優先道上等情，有道路交通
    事故現場圖、現場照片等在卷可稽，並為被告自承在卷，則
    被告顯有過失；且其過失與被害人江文柱之死亡結果間，有
    相當因果關係。又雖由被害人江文柱於事故後經醫院抽血檢
    驗其血液中所含酒精濃度之數值為178.02mg/d1判斷（換算
    為呼氣酒精濃度為每公升0.89毫克，已逾道路交通安全規則
    第114條第2款所規定之吐氣所含酒精濃度超過每公升0.25毫
    克以上），被害人江文柱亦有酒後騎車之情，而與有過失，
    惟此仍無從解免被告之過失責任。本件事證明確，被告之犯
    行洵堪認定。
二、論罪科刑﹕
  (一)核被告所為，係犯刑法第276條第2項業務過失致人於死罪。
    又被告於本案肇事後，在有偵查犯罪職務之公務員知悉犯罪
    事實前，即向到場之處理之員警陳述其係肇事者並接受裁判
    ，有臺中縣警察局道路交通事故肇事人自首情形紀錄表1紙
    在卷可參，核與自首之規定相符，爰依刑法第62條前段規定
    ，減輕其刑。爰審酌被告於夜間時分將其所駕駛之營業大貨
    車違規停放在顯然妨礙其他車輛通行之機車優先道上，且未
    顯示停車燈光等必要安全措施，致被害人江文柱閃避不及而
    發生本件車禍，造成被害人江文柱死亡，並造成被害人家屬
    無以彌補之傷痛及損失；兼衡酌被告於犯罪後坦承犯行，及
    已與被害人家屬達成和解，有本院99年9月24日調解程序筆
    錄1紙在卷可稽（見本院卷第47頁至49頁），且本件車禍之
    發生，被害人江文柱亦與有酒後騎車之過失等一切情狀，量
    處如主文所示之刑，並諭知易科罰金之折算標準。
  (二)又被告前未曾因故意犯罪受有期徒刑以上刑之宣告，有臺灣
    高等法院被告前案紀錄表附卷可稽，其素行尚可，而因一時
    失慮，致罹刑章，犯罪後已坦承犯行，並與被害人家屬達成
    和解，有如前述，堪認被告經此科刑之教訓，當益知戒慎而
    無再犯之虞，本院認其所宣告之刑以暫不執行為適當，爰依
    刑法第74條第1項第1款規定，併予宣告緩刑2年，並依上開
    調解筆錄所載諭知被告應履行如附表所示事項。
三、適用之法律﹕
  (一)依刑事訴訟法第273條之1第1項、第299條第1項前段、第310
    條之2、第454條。
  (二)刑法第276條第2項、第62條前段、第41條第1項前段、第74
    條第1項第1款、第2項第3款。
  (三)刑法施行法第1條之1第1項、第2項前段。
本案經檢察官乙○○到庭執行職務。
中    華    民    國    99    年    10    月    26    日
                      刑事第十三庭  法  官  戴嘉慧
以上正本證明與原本無異。
如不服本判決應於收受判決後10日內向本院提出上訴書狀，並應
敘述具體理由；其未敘述上訴理由者，應於上訴期間屆滿後20日
內向本院補提理由書 (均須按他造當事人之人數附繕本)「切勿
逕送上級法院」。
告訴人或被害人對於判決如有不服具備理由請求檢察官上訴者，
其上訴期間之計算係以檢察官收受判決正本之日期為準。
                                    書記官  劉晴芬
中    華    民    國    99    年    10    月    26    日
【附表】
本院依刑法第74條第2項第3款之規定，命被告履行之事項：
被告丙○○應依本院卷附99年9月24日99年度司中調字第2219號
調解程序筆錄所載，連帶給付被害人家屬甲○○、江鴻裕、江鴻
儒、江鴻昌新臺幣（下同）105萬元（前開款項不包含被害人家
屬甲○○、江鴻裕、江鴻儒、江鴻昌依「強制汽車責任保險法」
所得請領之保險理賠金）。給付方法為：被告丙○○於民國99年
9月24日當場交付20萬元予被害人家屬甲○○等人，其餘85萬元
，被告丙○○以簽發7張支票方式分期給付，第1期應於99年10月
1日給付20萬元，第2期應於99年11月1日給付15萬元，第3期至第
7期，應分別於99年12月1日、100年1月1日、100年2月1日、100
年3月1日、100年4月1日各給付10萬元，如有一期未履行視為全
部到期。
備註：
一、依刑法第74條第4項規定，上開本院命被告支付予被害人之
    損害賠償，得為民事強制執行名義。
二、依刑法第75條之1第1項第4款規定，被告違反本院所定上開
    命其履行之事項情節重大，足認原宣告之緩刑難收預期效果
    ，而有執行刑罰之必要者，得撤銷其緩刑宣告。
【附錄本案論罪科刑法條】
《刑法第276條》
因過失致人於死者，處2年以下有期徒刑、拘役或2千元以下罰金
。
從事業務之人，因業務上之過失犯前項之罪者，處5年以下有期
徒刑或拘役，得併科3千元以下罰金。

司法院資訊處製作；財團法人民間司法改革基金會備份。
